William Keffer

Brasileiro, solteiro, 37 anos Av. Frederico Warstat, 590

Sans -Souci -Eldorado do Sul -RS

Fone: (51)8444-0456

E-mail: willkeffer@gmail.com

Curriculum Lattes: http://lattes.cnpq.br/1009269767603024

Objetivo

Após uma larga experiência na área administrativa e de gestão, como historiador, coordenador, pesquisador de arquivo e curador de diversas exposições de aspecto histórico e cultural, pretendo, neste momento, colocar em prática minha formação em história (licenciatura) e aprimorar meus conhecimentos adquiridos no mestrado de Memória Social e Bens Culturais e na Especialização em Comunicação e Marketing Estratégico, focando a prática docente e de gestão, com ênfase em comunicação integrada e no reforço de marcas através de endomarketing e marketing estratégico.

Formação

- -Licenciado em história pelo Centro Universitário La Salle -Unilasalle, Canoas -RS concluído em 2007.
- -Mestre em Memória Social e Bens Culturais pelo Centro Universitário La Salle Unilasalle, Canoas -RS –concluído em 2012.
- -Pós-Graduação (especialização) em Comunicação e Marketing Estratégico Faculdade Senac Porto Alegre concluído em 2015.

Experiências Profissionais

1994 –1999 -TBS Corretora de Seguros

Cargo: Auxiliar de escritório.

Atividades: Controle de documentação, contas, arquivamentos, processos de sinistro e atividades relacionadas às seguradoras.

1999 –2008 -Empresa Jornalística Caldas Júnior (Correio do Povo)

Cargo: Helpdesk (TI)

Atividades: Atendimentos a clientes do provedor Cpovo.net, atendimentos internos para rede e computadores.

2008 –2010 - Empresa Jornalística Caldas Júnior (Correio do Povo)

Cargo: Pesquisador

Atividades: Pesquisas para a redação do jornal, exposições e eventos relacionados ao grupo

Record-RS

2010 –2013 - Empresa Jornalística Caldas Júnior (Correio do Povo)

Cargo: Coordenador do Arquivo de Jornais e Pesquisa Correio do Povo

Atividades: coordenar as atividades do setor, pesquisas e colaborações para o jornal Correio do Povo e Rádio Guaíba, exposições e eventos relacionados ao Grupo Record-RS.

Formatação do Projeto de digitalização da Coleção de 117 anos de jornais da Cia Jornalística Caldas Júnior.

Apoio ao setor de Marketing com a realização de eventos e projetos internos e externos de comunicação da empresa.

2014 – 2014 – Serviço Nacional de Aprendizagem Comercial – SENAC/RS

Vínculo: Professor Temporário, Enquadramento Funcional: Professor, Carga horária: 20h. **Outras informações**

Ministrou o módulo de Comércio Eletrônico (e-commerce) no curso Técnico em Comércio Exterior.

Qualificações e Aprimoramento

Curso de Espanhol para proficiência de língua estrangeira -ABC Espanhol -Porto Alegre - 2012.

Estágio Curricular (Carga horária: 8h). Arquivo Histórico do Rio Grande do Sul-2006.

Inglês Técnico para Computação. (Carga horária: 60h). Universidade do Vale do Rio dos Sinos –1999.

Línguas

Espanhol

Compreende Bem, Fala Razoavelmente, Lê Bem, Escreve Bem.

Inglês

Compreende Bem, Fala Pouco, Lê Razoavelmente, Escreve Pouco.

Porto Alegre, maio de 2016